sk-SK: Konštrukcia svorky: C-zvierka; Rohová zvierka; Rýchloupínacia zvierka; Skrutková zvierka; Posuvná zvierka; Pružinová zvierka; Kĺbový upínač; Iné
fi: Puristimen suunnittelu: C-puristin; Kulmapuristin; Pikalukituspuristin; Ruuvipuristin; Liukupuristin; Jousipuristin; Lukkovipupuristin; Muu
hu: Szorító kialakítás: C-szorító; Sarokszorító; Gyorskioldós szorító; Csavaros szorító; Csúszószorító; Rugós szorító; Karos gyorsszorító; Egyéb
pt-PT: Design da braçadeira: Grampo em C; Grampo de canto; Grampo de aperto rápido; Grampo de parafuso; Grampo deslizante; Grampo de mola; Grampo articulado; Outro
cs: Konstrukce svorky: C-svěrka; Rohová svěrka; Rychloupínací svěrka; Šroubová svěrka; Posuvná svěrka; Pružinová svěrka; Páková svěrka; Jiné
lt-LT: Spaustuko dizainas: C formos spaustuvas; Kampinis spaustuvas; Greitai atleidžiamas spaustuvas; Sraigtinis spaustuvas; Slankusis spaustuvas; Spyruoklinis spaustuvas; Svertinis spaustuvas; Kita
da: Klemmedesign: C-klemme; Hjørneklemme; Klemme med hurtigudløser; Skrueklemme; Glideklemme; Fjederklemme; Hurtigspænder; Andet
ru: Конструкция зажима: C-образная струбцина; Угловая струбцина; Быстрозажимная струбцина; Винтовая струбцина; Скользящая струбцина; Пружинная струбцина; Шарнирно-рычажный зажим; Другая
el: Σχεδιασμός σφιγκτήρα: Σφιγκτήρας C; Γωνιακός σφιγκτήρας; Σφιγκτήρας ταχείας απελευθέρωσης; Βιδωτός σφιγκτήρας; Συρόμενος σφιγκτήρας; Σφιγκτήρας με ελατήριο; Σφιγκτήρας toggle; Άλλο
ro-RO: Designul clemei: Menghină tip C; Menghină de colț; Clemă cu eliberare rapidă; Clemă cu șurub; Clemă glisantă; Clemă cu arc; Clemă articulată; Altele
vi: Thiết kế kẹp: Kẹp chữ C; Kẹp góc; Kẹp nhả nhanh; Kẹp vít; Kẹp trượt; Kẹp lò xo; Kẹp chốt hãm; Khác
tr: Kelepçe tasarımı: C tipi kıskaç; Köşe kıskacı; Hızlı açılan kıskaç; Vidalı kıskaç; Sürgülü kıskaç; Yaylı kıskaç; Mafsallı kıskaç; Diğer
en: Clamp design: C-clamp; Corner clamp; Quick-release clamp; Screw clamp; Slide clamp; Spring clamp; Toggle clamp; Other
nl: Klem ontwerp: Lijmklem; Hoekklem; Klem met snelsluiting; Schroefklem; Schuifklem; Veerklem; Snelspanklem; Anders
sl-SI: Zasnova objemke: C-sponka; Kotna sponka; Hitrovpenjalna sponka; Vijačna sponka; Drsna sponka; Vzmetna sponka; Kolenska sponka; Drugo
hr-HR: Dizajn stezaljke: C-stega; Kutna stega; Stega za brzo otpuštanje; Vijčana stega; Klizna stega; Opružna stega; Preklopna stega; Ostalo
nb: Klemmedesign: C-klemme; Hjørneklemme; Hurtigtvinge; Skrutvinge; Glidetvinge; Fjærklemme; Hurtigspenner; Annen
fr: Conception de la pince: Serre-joint en C; Serre-joint d’angle; Pince à desserrage rapide; Serre-joint à vis; Serre-joint coulissant; Pince à ressort; Sauterelle de serrage; Autre
it: Design a morsetto: Morsetto a C; Morsetto angolare; Morsetto a sgancio rapido; Morsetto a vite; Morsetto scorrevole; Morsetto a molla; Morsetto a ginocchiera; Altro
th: การออกแบบแคลมป์: ซีแคลมป์; แคลมป์เข้ามุม; แคลมป์ปลดเร็ว; แคลมป์สกรู; แคลมป์แบบเลื่อน; สปริงแคลมป์; ท็อกเกิลแคลมป์; อื่นๆ
zh-TW: 夾具設計: C 型夾; 直角夾; 快拆夾; 螺絲夾; 滑動夾; 彈簧夾; 肘節夾; 其他
pl: Konstrukcja zacisku: Ścisk typu C; Ścisk kątowy; Ścisk szybkomocujący; Ścisk śrubowy; Ścisk suwakowy; Ścisk sprężynowy; Ścisk kolanowy; Inny
sv: Klämkonstruktion: C-tving; Hörntving; Snabbtving; Skruvtving; Skjuttving; Fjäderklämma; Snabbspännare; Annan
zh-CN: 夹具设计: C 型夹; 直角夹; 快拆夹; 螺丝夹; 滑动夹; 弹簧夹; 肘节夹; 其他
de: Klemmdesign: C-Klemme; Eckspanner; Schnellspannzwinge; Schraubzwinge; Gleitklemme; Federzwinge; Kniehebelspanner; Sonstige
pt-BR: Design da braçadeira: Grampo C; Grampo de canto; Grampo de liberação rápida; Grampo de parafuso; Grampo deslizante; Grampo de mola; Grampo articulado; Outro
ko: 클램프 디자인: C형 클램프; 코너 클램프; 퀵 릴리스 클램프; 나사 클램프; 슬라이드 클램프; 스프링 클램프; 토글 클램프; 기타
ja: クランプ設計: Cクランプ; コーナークランプ; クイックリリースクランプ; ネジ式クランプ; スライドクランプ; スプリングクランプ; トグルクランプ; その他
es: Diseño de la pinza: Abrazadera en C; Abrazadera de esquina; Abrazadera de liberación rápida; Abrazadera de tornillo; Abrazadera deslizante; Abrazadera de resorte; Abrazadera de palanca; Otro
bg-BG: Дизайн на скобата: C-образна стяга; Ъглова стяга; Стяга с бързо освобождаване; Винтова стяга; Плъзгаща се стяга; Пружинна стяга; Шарнирна стяга; Друго